# 求教：关于吸收合并评估

提问人：seanfan1989 时间：2015-11-23 12:04:13
A公司注册资本 500 万，B公司注册资本 100 万，A和B不存在关联关系，现在A、B公司进行吸收合并，合并后注册资本两者相合，即600 万，A公司存续，B公司注销。 根据国家工商总局 2011 年 11 月 28 日出台的《关于做好公司合并分立登记支持企业兼并重组的意见》： 支持公司自主约定注册资本数额。因合并而存续或者新设的公司，其注册资本、实收资本数额由合并协议约定，但不得高于合并前各公司的注册资本之和、实收资本之和。 那A公司增加注册资本 100 万，是否需要进行评估？求各位大神帮忙！谢过！

回答人：chenyiwei
如果A或B是国有或国有控股企业，则基于《企业国有资产评估管理暂行办法》（国务院国资委第 12 号令）的规定，应当对双方净资产进行评估。除此之外，评估不是强制性要求。但从非同一控制下合并的会计处理要求出发，建议至少对B的可辨认净资产进行评估，作为购买日初始确认的基础。